【裁判字號】    97,審訴,2852
【裁判日期】    971127
【裁判案由】    毒品危害防制條例
【裁判全文】
臺灣桃園地方法院刑事判決            97年度審訴字第2852號
公  訴  人  臺灣桃園地方法院檢察署檢察官
被      告  甲○○
指定辯護人  本院公設辯護人  陳瑞明
上列被告因違反毒品危害防制條例案件，經檢察官提起公訴（97
年度毒偵字第4061號），嗣被告於準備程序進行中為有罪之陳述
，經本院合議庭裁定由受命法官獨任進行簡式審判程序後，聲請
改依協商程序而為判決，本院判決如下：
    主  文
甲○○施用第一級毒品，累犯，處有期徒刑玖月，扣案之海洛因
肆包連同包裝袋肆只（合計淨重捌點柒貳公克，空包裝總重拾點
捌公克）、海洛因殘渣袋壹只均沒收銷燬之，注射針筒伍支、
削尖吸管貳支、糖粉貳包（合計毛重貳拾伍點壹伍公克）均沒收
；又施用第二級毒品，累犯，處有期徒刑肆月，扣案之安非他命
壹包連同包裝袋壹只（毛重壹點壹公克）沒收銷燬之。應執行有
期徒刑拾壹月，扣案之海洛因肆包連同包裝袋肆只（合計淨重8.
72公克，空包裝總重10.38 公克）、海洛因殘渣袋壹只、安非他
命壹包連同包裝袋壹只（毛重壹點壹公克）均沒收銷燬之，注射
針筒伍支、削尖吸管貳支、糖粉貳包（合計毛重貳拾伍點壹伍公
克）均沒收。
    事實及理由
一、本件被告所犯係死刑、無期徒刑或最輕本刑為3 年以上有期
    徒刑以外之罪，其於準備程序中就被訴事實為有罪之陳述，
    經本院告知簡式審判程序之旨，並聽取公訴人、被告及辯護
    人之意見後，爰依刑事訴訟法第273 條之1 第1 項規定合議
    裁定由受命法官獨任進行簡式審判程序。
二、被告甲○○前有違反廢止前麻醉藥品管理條例、毒品危害防
    制條例、竊盜等前科，其中於民國93年間，因違反毒品危害
    防制條例案件，經本院以93年度訴字第1428號判決判處應執
    行有期徒刑10月（其中施用第一級毒品部分判處有期徒刑8
    月，施用第二級毒品部分判處有期徒刑4 月）確定；又於93
    年間，因竊盜案件，經本院以93年度易字第513 號判決判處
    有期徒刑1 年6 月確定，上開3 罪刑嗣經本院以94年度聲字
    第1482號裁定應執行有期徒刑2 年3 月確定，刑期自94年1
    月26日起算，於95年6 月14日縮短刑期假釋出監並付保護管
    束，甫於95年10月30日保護管束期滿，假釋未經撤銷，視為
    執行完畢（構成累犯）。
三、另被告前於92年間因施用毒品案件，經本院以92年度毒聲字
    第1103號裁定送觀察、勒戒後，認無繼續施用毒品之傾向，
    於92年5 月27日釋放出所，並經臺灣桃園地方法院檢察署檢
    察官於同日以92年度毒偵字第229 號為不起訴處分確定。又
    於上開觀察勒戒執行完畢釋放後5 年內之93年間，再因施用
    毒品案件，經本院以93年度訴字第1428號判決判處應執行有
    期徒刑10月確定。詎仍未戒除毒癮，明知海洛因、安非他命
    為毒品危害防制條例第2 條第2 項第1 款、第2 款所規定之
    第一、二級毒品，不得施用、持有，竟分別基於施用第一級
    毒品海洛因及第二級毒品安非他命之犯意，於97年7 月13日
    上午9 時許，在桃園縣蘆竹鄉○○路8 號「麗晶汽車旅館」
    222 號房內，施用第一級毒品海洛因及第二級毒品安非他命
    各1 次。嗣於同日中午12時30分許，在上址旁鐵皮屋為警查
    獲甲○○及陳鼎邦（由臺灣桃園地方法院檢察署另案偵辦中
    ），並扣得渠等共有之第一級毒品海洛因3 包連同包裝袋3
    只、第二級毒品安非他命1 包連同包裝袋1 只（毛重1.1 公
    克）、海洛因殘渣袋1 只、渠等所有供（但非專供）施用第
    一級毒品所用之削尖吸管1 支，及與本案無關之分裝袋64只
    、電子磅秤1 台、手機1 只，另於同日13時許，在上開旅館
    222 號房間內扣得渠等共有之第一級毒品海洛因1 包連同包
    裝袋1 只（4 包合併秤重，合計淨重8.72公克、空包裝總重
    10.38 公克），渠等所有供（但非專供）施用第一級毒品所
    用之注射針筒5 支、削尖吸管1 支、糖粉1 包（毛重22 .5
    公克），以及與本案無關之分裝袋31個、電子磅秤1 台、糖
    粉2 包（合計毛重25.15 公克），復於同日13時30分許，在
    上開旅館222 號車庫之車牌號碼YY-8755 號自小客車內，扣
    得渠等共有之糖粉1 包（毛重2.65公克），及與本案無關之
    L6-9575 號車牌2 面。案經桃園縣政府警察局蘆竹分局報告
    臺灣桃園地方法院檢察署檢察官偵查起訴。
四、證據名稱：
  (一)被告於警詢、偵訊及本院準備程序中之自白。
  (二)台灣檢驗科技股份有限公司濫用藥物檢驗報告暨桃園縣政府
    警察局蘆竹分局被採尿人尿液暨毒品真實姓名與編號對照表
    、法務部調查局濫用藥物實驗室鑑定書各1 份附卷可稽。
  (三)海洛因4 包連同包裝袋4 只（合計淨重8.72公克，空包裝總
    重10.38 公克）、安非他命1 包連同包裝袋1 只（毛重1.1
    公克）、海洛因殘渣袋1 只、注射針筒5 支、削尖吸管2 支
    、糖粉2 包（合計毛重25.15 公克）等扣案可資佐證。
五、本件經檢察官與被告於審判外達成協商之合意且被告已認罪
    ，其合意內容為：就其施用第一級毒品部分，被告願受科刑
    範圍為有期徒刑9 月；就其施用第二級毒品部分，被告願受
    科刑範圍為有期徒刑4 月，應執行有期徒刑11月。經查，上
    開協商合意並無刑事訴訟法第455 條之4 第1 項所列情形之
    一，檢察官聲請改依協商程序而為判決，本院爰不經言詞辯
    論，於協商合意範圍內為協商判決，合予敘明。
六、扣案之海洛因4 包連同包裝袋4 只（合計淨重8.72公克，空
    包裝總重10.38 公克），經送驗結果，確含海洛因成分，有
    法務部調查局濫用藥物實驗室鑑定書1 紙在卷可稽，應依毒
    品危害防制條例第18條第1 項前段規定，均沒收銷燬之；包
    裹第一級毒品海洛因之包裝袋與前開毒品無從完全剝離，併
    依毒品危害防制條例第18條第1 項前段規定，沒收銷燬之。
    扣案之海洛因殘渣袋1 只及安非他命1 包連同包裝袋1 只（
    毛重1.1 公克），或係用以包裹第一級毒品海洛因之包裝袋
    ，或係安非他命，而海洛因已經被告施打殆盡，且被告施打
    該物尿液中驗出鴉片類及安非他命陽性反應，被告復自白施
    打海洛因、安非他命，俱如前述，足見塑膠袋係殘留有毒品
    海洛因及安非他命，應均依毒品危害防制條例第18條第1 項
    前段規定，沒收銷燬之，而包裹第二級毒品安非他命之包裝
    袋與前開毒品無從完全剝離，併依毒品危害防制條例第18條
    第1 項前段規定，沒收銷燬之。扣案之注射針筒5 支、削尖
    吸管2 支、糖粉2 包（合計毛重25.15 公克），均係被告與
    同案被告陳鼎邦共有且供（但非專供）其施用第一級毒品所
    用之物，業據被告供陳在卷，均應依刑法第38條第1 項第2
    款規定宣告沒收。至分裝袋及電子磅秤與本案無關，不予宣
    告沒收。
七、應適用之法條：刑事訴訟法第273 條之1 第1 項、第455 條
    之4 第2 項、第455 條之8 ，毒品危害防制條例第10條第1
    項、第2 項、第18條第1 項前段，刑法第11條、第47條第1
    項、第51條第5 款、第38條第1 項第2 款。
八、本判決除有刑事訴訟法第455 條之4 第1 項第1 款、第2 款
    、第4 款、第6 款、第7 款所定情形之一，或違反同條第2
    項規定者外，不得上訴。
九、如不服本件判決，得自收受判決送達之日起10日內，向本院
    提出上訴書狀，上訴於第二審法院。
本案經檢察官潘怡華到庭執行職務。
中    華    民    國    97    年    11    月    27    日
                  刑事庭    法  官  徐  培  元
 以上正本證明與原本無異。
                            書記官  楊  美  慧
中    華    民    國    97    年    11    月    27    日
附錄本案論罪科刑法條：
毒品危害防制條例第10條
施用第一級毒品者，處六月以上五年以下有期徒刑。
施用第二級毒品者，處三年以下有期徒刑。


司法院資訊處製作；財團法人民間司法改革基金會備份。
